{"present": {"1 Singular": {"Affirmative": "nascaim", "Question": "an nascaim?", "Negative": "n\u00ed nascaim"}, "2 Singular": {"Affirmative": "nascann t\u00fa", "Question": "an nascann t\u00fa?", "Negative": "n\u00ed nascann t\u00fa"}, "3 Singular": {"Male": {"Affirmative": "nascann s\u00e9", "Question": "an nascann s\u00e9?", "Negative": "n\u00ed nascann s\u00e9"}, "Female": {"Affirmative": "nascann s\u00ed", "Question": "an nascann s\u00ed?", "Negative": "n\u00ed nascann s\u00ed"}}, "1 Plural": {"Compressed": {"Affirmative": "nascaimid", "Question": "an nascaimid?", "Negative": "n\u00ed nascaimid"}, "Extended": {"Affirmative": "nascann muid", "Question": "an nascann muid?", "Negative": "n\u00ed nascann muid"}}, "2 Plural": {"Affirmative": "nascann sibh", "Question": "an nascann sibh?", "Negative": "n\u00ed nascann sibh"}, "3 Plural": {"Affirmative": "nascann siad", "Question": "an nascann siad?", "Negative": "n\u00ed nascann siad"}, "Passive": {"Affirmative": "nasctar", "Question": "an nasctar?", "Negative": "n\u00ed nasctar"}}, "future": {"1 Singular": {"Affirmative": "nascfaidh m\u00e9", "Question": "an nascfaidh m\u00e9?", "Negative": "n\u00ed nascfaidh m\u00e9"}, "2 Singular": {"Affirmative": "nascfaidh t\u00fa", "Question": "an nascfaidh t\u00fa?", "Negative": "n\u00ed nascfaidh t\u00fa"}, "3 Singular": {"Male": {"Affirmative": "nascfaidh s\u00e9", "Question": "an nascfaidh s\u00e9?", "Negative": "n\u00ed nascfaidh s\u00e9"}, "Female": {"Affirmative": "nascfaidh s\u00ed", "Question": "an nascfaidh s\u00ed?", "Negative": "n\u00ed nascfaidh s\u00ed"}}, "1 Plural": {"Compressed": {"Affirmative": "nascfaimid", "Question": "an nascfaimid?", "Negative": "n\u00ed nascfaimid"}, "Extended": {"Affirmative": "nascfaidh muid", "Question": "an nascfaidh muid?", "Negative": "n\u00ed nascfaidh muid"}}, "2 Plural": {"Affirmative": "nascfaidh sibh", "Question": "an nascfaidh sibh?", "Negative": "n\u00ed nascfaidh sibh"}, "3 Plural": {"Affirmative": "nascfaidh siad", "Question": "an nascfaidh siad?", "Negative": "n\u00ed nascfaidh siad"}, "Passive": {"Affirmative": "nascfar", "Question": "an nascfar?", "Negative": "n\u00ed nascfar"}}, "past": {"1 Singular": {"Affirmative": "nasc m\u00e9", "Question": "ar nasc m\u00e9?", "Negative": "n\u00edor nasc m\u00e9"}, "2 Singular": {"Affirmative": "nasc t\u00fa", "Question": "ar nasc t\u00fa?", "Negative": "n\u00edor nasc t\u00fa"}, "3 Singular": {"Male": {"Affirmative": "nasc s\u00e9", "Question": "ar nasc s\u00e9?", "Negative": "n\u00edor nasc s\u00e9"}, "Female": {"Affirmative": "nasc s\u00ed", "Question": "ar nasc s\u00ed?", "Negative": "n\u00edor nasc s\u00ed"}}, "1 Plural": {"Compressed": {"Affirmative": "nascamar", "Question": "ar nascamar?", "Negative": "n\u00edor nascamar"}, "Extended": {"Affirmative": "nasc muid", "Question": "ar nasc muid?", "Negative": "n\u00edor nasc muid"}}, "2 Plural": {"Affirmative": "nasc sibh", "Question": "ar nasc sibh?", "Negative": "n\u00edor nasc sibh"}, "3 Plural": {"Compressed": {"Affirmative": "nasc siad", "Question": "ar nasc siad?", "Negative": "n\u00edor nasc siad"}, "Extended": {"Affirmative": "nascadar", "Question": "ar nascadar?", "Negative": "n\u00edor nascadar"}}, "Passive": {"Affirmative": "nascadh", "Question": "ar nascadh?", "Negative": "n\u00edor nascadh"}}, "condi": {"1 Singular": {"Affirmative": "nascfainn", "Question": "an nascfainn?", "Negative": "n\u00ed nascfainn"}, "2 Singular": {"Affirmative": "nascf\u00e1", "Question": "an nascf\u00e1?", "Negative": "n\u00ed nascf\u00e1"}, "3 Singular": {"Male": {"Affirmative": "nascfadh s\u00e9", "Question": "an nascfadh s\u00e9?", "Negative": "n\u00ed nascfadh s\u00e9"}, "Female": {"Affirmative": "nascfadh s\u00ed", "Question": "an nascfadh s\u00ed?", "Negative": "n\u00ed nascfadh s\u00ed"}}, "1 Plural": {"Compressed": {"Affirmative": "nascfaimis", "Question": "an nascfaimis?", "Negative": "n\u00ed nascfaimis"}, "Extended": {"Affirmative": "nascfadh muid", "Question": "an nascfadh muid?", "Negative": "n\u00ed nascfadh muid"}}, "2 Plural": {"Affirmative": "nascfadh sibh", "Question": "an nascfadh sibh?", "Negative": "n\u00ed nascfadh sibh"}, "3 Plural": {"Compressed": {"Affirmative": "nascfaid\u00eds", "Question": "an nascfaid\u00eds?", "Negative": "n\u00ed nascfaid\u00eds"}, "Extended": {"Affirmative": "nascfadh siad", "Question": "an nascfadh siad?", "Negative": "n\u00ed nascfadh siad"}}, "Passive": {"Affirmative": "nascfa\u00ed", "Question": "an nascfa\u00ed?", "Negative": "n\u00ed nascfa\u00ed"}}, "imper": {"1 Singular": {"Affirmative": "nascaim!", "Negative": "n\u00e1 nascaim!"}, "2 Singular": {"Affirmative": "nasc!", "Negative": "n\u00e1 nasc!"}, "3 Singular": {"Male": {"Affirmative": "nascadh s\u00e9!", "Negative": "n\u00e1 nascadh s\u00e9!"}, "Female": {"Affirmative": "nascadh s\u00ed!", "Negative": "n\u00e1 nascadh s\u00ed!"}}, "1 Plural": {"Compressed": {"Affirmative": "nascaimis!", "Negative": "n\u00e1 nascaimis!"}, "Extended": {"Affirmative": "nascadh muid!", "Negative": "n\u00e1 nascadh muid!"}}, "2 Plural": {"Affirmative": "nascaig\u00ed!", "Negative": "n\u00e1 nascaig\u00ed!"}, "3 Plural": {"Compressed": {"Affirmative": "nascaid\u00eds!", "Negative": "n\u00e1 nascaid\u00eds!"}, "Extended": {"Affirmative": "nascadh siad!", "Negative": "n\u00e1 nascadh siad!"}}, "Passive": {"Affirmative": "nasctar!", "Negative": "n\u00e1 nasctar!"}}, "pastConti": {"1 Singular": {"Affirmative": "nascainn", "Question": "an nascainn?", "Negative": "n\u00ed nascainn"}, "2 Singular": {"Affirmative": "nasct\u00e1", "Question": "an nasct\u00e1?", "Negative": "n\u00ed nasct\u00e1"}, "3 Singular": {"Male": {"Affirmative": "nascadh s\u00e9", "Question": "an nascadh s\u00e9?", "Negative": "n\u00ed nascadh s\u00e9"}, "Female": {"Affirmative": "nascadh s\u00ed", "Question": "an nascadh s\u00ed?", "Negative": "n\u00ed nascadh s\u00ed"}}, "1 Plural": {"Compressed": {"Affirmative": "nascaimis", "Question": "an nascaimis?", "Negative": "n\u00ed nascaimis"}, "Extended": {"Affirmative": "nascadh muid", "Question": "an nascadh muid?", "Negative": "n\u00ed nascadh muid"}}, "2 Plural": {"Affirmative": "nascadh sibh", "Question": "an nascadh sibh?", "Negative": "n\u00ed nascadh sibh"}, "3 Plural": {"Compressed": {"Affirmative": "nascaid\u00eds", "Question": "an nascaid\u00eds?", "Negative": "n\u00ed nascaid\u00eds"}, "Extended": {"Affirmative": "nascadh siad", "Question": "an nascadh siad?", "Negative": "n\u00ed nascadh siad"}}, "Passive": {"Affirmative": "nascta\u00ed", "Question": "an nascta\u00ed?", "Negative": "n\u00ed nascta\u00ed"}}, "subj": {"1 Singular": {"Affirmative": "go nasca m\u00e9", "Negative": "n\u00e1r nasca m\u00e9"}, "2 Singular": {"Affirmative": "go nasca t\u00fa", "Negative": "n\u00e1r nasca t\u00fa"}, "3 Singular": {"Male": {"Affirmative": "go nasca s\u00e9", "Negative": "n\u00e1r nasca s\u00e9"}, "Female": {"Affirmative": "go nasca s\u00ed", "Negative": "n\u00e1r nasca s\u00ed"}}, "1 Plural": {"Compressed": {"Affirmative": "go nascaimid", "Negative": "n\u00e1r nascaimid"}, "Extended": {"Affirmative": "go nasca muid", "Negative": "n\u00e1r nasca muid"}}, "2 Plural": {"Affirmative": "go nasca sibh", "Negative": "n\u00e1r nasca sibh"}, "3 Plural": {"Affirmative": "go nasca siad", "Negative": "n\u00e1r nasca siad"}, "Passive": {"Affirmative": "go nasctar", "Negative": "n\u00e1r nasctar"}}, "verbal noun": "nascadh", "verbal adjective": "nasctha"}